臺灣高雄地方法院刑事判決　　　　　　　100年度易字第629號
公　訴　人　臺灣高雄地方法院檢察署檢查官
被　　　告　邱俊和
上列被告因竊盜案件，經檢察官聲請以簡易判決處刑（100 年度
偵字第5933號），本院認不宜以簡易判決處刑，改依通常程序審
理，判決如下：
    主  文
邱俊和犯竊盜罪，累犯，處有期徒刑柒月；又犯竊盜罪，累犯，
處有期徒刑捌月。應執行有期徒刑壹年。
    事  實
一、邱俊和前因公共危險案件，經本院以95年度交簡字第2583號
    判決，判處有期徒刑4 月確定，於民國95年12月12日易科罰
    金執行完畢。詎其仍不知悔改，先後於：
（一）99年10月27日夜間7 時許，邱俊和前往位在高雄市○○區
      ○○路135 號、由黃健裕所經營之「87弄的故事」古董店
      內，向黃健裕購買古董郵票時，基於意圖為自己不法所有
      而竊盜之接續犯意，先利用黃健裕拿取其他物品而疏未注
      意之機會，徒手竊取黃健裕所有之古董郵票1 張（約價值
      新臺幣（下同）6 萬元）、樣票8 張（約價值2 萬元）得
      手，嗣再利用黃健裕為其包裝購買物品而疏未注意之機會
      ，徒手竊取黃健裕所有之和闐玉1 塊（約價值15萬元）得
      手。
（二）99年10月28日上午9 時許，邱俊和再度前往「87弄的故事
      」古董店，並與當時在該處看顧之黃健裕父親黃文山閒聊
      ，嗣於同日中午12時許，邱俊和基於意圖為自己不法所有
      而竊盜之犯意，利用黃文山外出拿取便當，而留下其獨處
      該處之機會，徒手竊取黃健裕所有之古董郵票1 箱（價值
      近20萬元）得手，並於黃文山返回該處時，旋即藉故騎乘
      機車離去。之後因黃健裕發現上開物品失竊，乃報警處理
      ，經警循線查知邱俊和竊得前揭物品，而於100 年2 月12
      日上午10時許，持檢察官開立之拘票前往邱俊和位在高雄
      市○○區○○街152 號之居所拘提邱俊和，並當場扣獲邱
      俊和所竊得之上開古董郵票1 張（價值約6 萬元者）、和
      闐玉1 塊（均已發還黃健裕，其他物品則未尋獲），始悉
      上情。
二、案經黃健裕訴由高雄市政府警察局仁武分局移送臺灣高雄地
    方法院檢察署檢查官偵查後，聲請以簡易判決處刑。
    理  由
壹、對於證據能力之判斷：
一、按被告以外之人於審判外之言詞或書面陳述，除法律有規定
    者外，不得作為證據，刑事訴訟法第159 條第1 項定有明文
    。又被告以外之人於審判外之陳述，雖不符前4 條之規定，
    而經當事人於審判程序同意作為證據，法院審酌該言詞陳述
    或書面陳述作成時之情況，認為適當者，亦得為證據。當事
    人、代理人或辯護人於法院調查證據時，知有第159 條第1
    項不得為證據之情形，而未於言詞辯論終結前聲明異議者，
    視為有前項之同意，刑事訴訟法第159 條之5 亦規定甚明。
    本件告訴人黃健裕於警詢中之陳述，為被告以外之人於審判
    外之言詞陳述；卷附扣押筆錄、扣押物品目錄表、告訴人出
    具之贓物認領保管單、失竊物品相片上所附註之說明內容，
    則係被告以外之人於審判外之書面陳述，而檢察官及被告邱
    俊和就上開言詞及書面陳述，未於本院審理過程中聲明異議
    ，本院並審酌前開陳述作成時之情況正常，所取得過程並無
    瑕疵，且與本案相關之待證事實具有關連性，認適當作為證
    據，依前開刑事訴訟法第159 條之5 第1 項之規定，認上開
    陳述均應具有證據能力。
二、卷附由告訴人提供之網頁列印資料，係本案發生過程中所產
    生之資料，與卷附之失竊物品相片相同，係屬物證而非供述
    證據，是上開證據均不適用傳聞法則，且該等證據與被告本
    件犯行均有相當之關聯性，又非不法取得，自應具有證據能
    力。
貳、實體方面
一、前揭犯罪事實（一）所示犯行，業據被告於本院審理中坦承
    不諱，核與告訴人於警詢及本院審理中之證述情節大致相符
    （見警卷第10至17頁、本院3 卷第17至22頁），並有扣押筆
    錄、扣押物品目錄表（見警卷第20至23頁）、告訴人出具之
    贓物認領保管單（見警卷第24頁）、告訴人失竊物品相片暨
    說明（見警卷第25至27頁）在卷可稽，足徵被告前揭自白顯
    與事實相符，堪以採信。被告此部分犯行事證明確，堪可認
    定。
二、另訊據被告固不否認其於99年10月27日夜間，在告訴人店內
    竊得古董郵票1 張、樣票8 張、和闐玉1 塊後，有於翌日再
    度前往「87弄的故事」古董店之事實，然矢口否認有何前揭
    犯罪事實（二）所示之竊盜犯行，辯稱：伊於99年10月28日
    到「87弄的故事」古董店之目的，只是要去看前一天偷東西
    的事有無被發現，並沒有再下手竊取店內的1 箱古董郵票云
    云。經查：
（一）關於告訴人發現其上開古董郵票1 箱遭竊之過程，告訴人
      於警詢中陳稱：伊是於99年10月27日夜間7 時許，發現伊
      店內之1 塊和闐玉遭竊，嗣於翌日夜間7 時許，在清點店
      內物品時，又發現有古董郵票1 張、樣票8 張及古董郵票
      1 箱遭竊等語（見警卷第16頁）；另於本院審理中證稱：
      伊平日在高雄市政府擔任公務員，所以「87弄的故事」古
      董店，伊是晚上有空時去顧店。99年10月27日，被告到伊
      店內時，伊有拿1 箱古董郵票（價值近20萬元）給被告看
      ，被告看起來很喜歡的樣子，而當天伊就發現店內的和闐
      玉失竊了，但當時該箱古董郵票還在，至於古董郵票1 張
      、樣票8 張是否也是於當天失竊，伊則沒有注意到。嗣於
      隔天晚上伊上班回來後，方又發現該箱古董郵票也不見了
      等語（見本院3 卷第17至22頁）。是依據告訴人上開陳述
      內容，告訴人店內之古董郵票1 箱，當係於99年10月28日
      所失竊，公訴意旨稱該箱古董郵票係於99年10月27日夜間
      7 時許失竊乙節，容有誤認，先予敘明。
（二）關於告訴人上開古董郵票1 箱係遭何人竊取乙節，業據告
      訴人於警詢及本院審理中證稱：伊於99年10月28日夜間7
      時許，發現店內的古董郵票1 箱失竊後，有詢問伊父親相
      關情形，伊父親說於99年10月28日當天，被告有到店內，
      並於當日中午12時10分許，伊父親到店外拿便當時，在店
      內幫忙顧店，之後待伊父親回到店內後，被告旋表示有事
      要離開，且伊父親表示，從當天早上到伊回家此段期間，
      除被告以外，並沒有其他人進入店內。又之後伊在被告的
      拍賣網站上，發現被告所販售之欠資票（變體）、儲金郵
      票、欠資票、中國人民郵政欠資票等物品，均係伊遭竊該
      箱古董郵票內的郵票等語（見警卷第16頁、本院3 卷第17
      至22頁）明確，核與證人黃文山於本院審理中證述：伊在
      伊住處（高雄市○○區○○路135 號）的騎樓，有開店修
      理機車，而住處裡面則是黃健裕所開設之「87弄的故事」
      古董店，而因為黃健裕白天在上班，所以伊白天會幫忙看
      一下該古董店。本件案發當日上午9 點多，先前曾向黃健
      裕買東西的被告到伊住處來，表示要向借廁所，之後被告
      就一直待著、跟伊聊天，嗣約中午12點時，伊因為要外出
      拿便當，本來打算關門，結果被告就表示說不用關門，其
      要幫忙看顧，過了7 、8 分鐘後，伊拿完便當回到住處時
      ，被告就表示要離開了，並旋騎乘機車離去。嗣到了當天
      晚上，伊就聽到黃健裕說他的1 箱東西不見了。而當天並
      沒有其他人到伊住處，係直到晚上黃健裕回來後，才有人
      要來修機車等語（見本院3 卷第43至頁）相符，並有告訴
      人所提出之拍賣網站網頁資料在卷可稽（見本院3 卷第55
      至66頁，被告亦坦認該等網頁資料，係其所營拍賣網站之
      網頁資料，見本院3 卷第48頁）。綜合上開證據以觀，告
      訴人前開古董郵票1 箱，係被告於99年10月28日中午12時
      許，在「87弄的故事」古董店內，利用證人黃文山至外拿
      取便當之機會，而予下手竊取之事實，即堪認定。
（三）雖被告以前詞置辯，並陳稱其在拍賣網站上所販售之郵票
      ，並非自告訴人處取得，且其於99年10月28日至「87弄的
      故事」古董店時，期間尚有其他人前往該處云云（見本院
      3 卷第47、48頁）。然查，告訴人遭竊上開1 箱古董郵票
      ，其最為期盼者，自係能順利取回該箱古董郵票，是若非
      證人黃文山於案發當日所經歷之情形確如其前開證述內容
      ，告訴人亦係根據相關實際發生情事而判認係被告竊取其
      該箱古董郵票，證人黃文山及告訴人2 人，實無由於尚有
      其他事證，而得認為另有他人可能涉嫌竊取該箱古董郵票
      之狀況下，仍無故虛構證詞而誣指被告行竊，致令偵查犯
      罪人員難以尋獲真正竊賊，進而使告訴人無從取回該箱古
      董郵票。是由此情觀之，已足徵告訴人及證人黃文山上開
      證詞應屬確然可信。再者，依被告於本院審理中所述，其
      坦認其於99年10月28日當天，確如證人黃文山所言，在證
      人黃文山之住處（即「87弄的故事」古董店），待了2 、
      3 個小時之久（見本院3 卷第47頁）。而被告於當日前往
      該處之目的，若果如其所言，係欲打探其先前行竊之事有
      無遭發現，則其當應於探知、瞭解該事後，儘速離去該處
      ，以免啟人疑竇、懷疑日前店內物品遭竊乙事係其所為，
      豈會無故在該處滯留達2 、3 個小時之久？是被告前開所
      辯，顯然有悖於常情。而被告在該處滯留長達2 、3 個小
      時此一情狀，反而應如告訴人所言，係被告於前日見告訴
      人拿出上開1 箱古董郵票後，因甚為喜愛該等郵票，方會
      冒遭發現其日前竊取店內物品之風險，而於99年10月28日
      再回到「87弄的故事」古董店，並在該處滯留甚久，伺機
      竊取該箱古董郵票，較符合事理。因此，堪認被告所執前
      開辯解，純屬事後卸責之詞，無從予以採信。
（四）綜上，被告前開犯罪事實（二）所示犯行，事證已臻明確
      ，足堪認定。
三、核被告前開犯罪事實（一）、（二）所為，均係犯刑法第32
    0 條第1 項之竊盜罪。被告於前開犯罪事實（一）中之先後
    2 次竊盜行為，乃係基於同一決意而為之數個舉動，且時間
    密接、所侵害法益相同，依一般社會健全之觀念，難以強行
    分開，應予包括之評價，論以接續犯之實質上一罪。被告前
    開犯罪事實（一）、（二）所示之2 起竊盜犯行，犯罪日期
    不同，顯係分別起意而為，應予分論併罰。公訴意旨認告訴
    人失竊之前揭物品，全係被告於99年10月27日夜間7 時許所
    竊乙節，尚有誤會，業如前述，則公訴意旨認被告所為僅係
    單一之竊盜罪，自亦容有未合，附此敘明。被告有上述之前
    科紀錄乙情，有臺灣高等法院被告前案紀錄表在卷可稽，其
    受有期徒刑執行完畢，5 年內故意再犯本件最重本刑為有期
    徒刑以上之2 罪，均為累犯，應依刑法第47條第1 項規定加
    重其刑。爰審酌被告為貪圖不法利益，竟率爾竊取他人財物
    ，所為並無足取，且所竊取之上開物品，價值不斐，犯罪情
    節難認輕微，復於犯後未能坦承全部犯行，態度難認良好，
    另參以其先前因竊盜犯行經論罪科刑之次數，及部分竊得物
    品已歸還告訴人等一切情狀，分別量處如主文所示之刑，並
    定其應執行刑，以資懲儆。
據上論斷，應依刑事訴訟法第452 條、第299 條第1 項前段，刑
法第320 條第1 項、第47條第1 項、第51條第5 款，刑法施行法
第1 條之1 ，判決如主文。
本案經檢察官鄧藤墩到庭執行職務。
中    華    民    國   100    年    7     月    4     日
                  刑事第十七庭  法  官  陳君杰
以上正本證明與原本無異。
如不服本判決應於收受送達後10日內向本院提出上訴書狀，並應
敘述具體理由；如未敘述上訴理由者，應於上訴期間屆滿後20日
內向本院補提理由書（均須按他造當事人之人數附繕本）「切勿
逕送上級法院」。
中    華    民    國   100    年    7     月    5     日
                                書記官  紀龍年
附錄本案論罪科刑法條：
刑法第320 條第1 項
意圖為自己或第三人不法之所有，而竊取他人之動產者，為竊盜
罪，處5 年以下有期徒刑、拘役或500 元以下罰金。